【裁判字號】    90,台非,353
【裁判日期】    901018
【裁判案由】    贓物
【裁判全文】
最高法院刑事判決                                  九十年度台非字第三五三號
    上訴人  最高法院檢察署檢察總長
    被  告  甲○○
右上訴人因被告贓物案件，對於台灣苗栗地方法院苗栗簡易庭中華民國九十年六月二
十一日第一審確定簡易判決（九十年度苗簡字第一六六號，聲請簡易判決處刑案號：
台灣苗栗地方法院檢察署九十年度偵字第二四四號），認為違法，提起非常上訴，本
院判決如左：
    主  文
原判決關於宣告緩刑違背法令之部分撤銷。
    理  由
非常上訴理由稱：「一按前未曾受有期徒刑以上刑之宣告，而受二年以下有期徒刑、
拘役或罰金之宣告者，始得宣告緩刑，刑法第七十四條定有明文。因此在判決前已受
有期徒刑以上刑之宣告確定者，即不合於緩刑條件（最高法院五十四年台非字第一四
八號判例參照）。又前受有期徒刑之宣告，雖經同時諭知緩刑，苟無刑法第七十六條
失其刑之宣告效力之情形，仍不得於後案宣告緩刑（最高法院二十五年非字第三一三
號判例參照）。本件被告前因妨害風化案件經台灣苗栗地方法院於九十年四月三十日
，以九十年度苗簡字第一七五號判處有期徒刑四月，得易科罰金，並宣告緩刑二年，
甫於同年六月四日確定在案，此有該判決書附於執行卷可稽。惟被告於八十九年十二
月十日再犯本件故買贓物罪，依法本不得於刑法第七十四條第二款所定期間內，再對
被告為緩刑之宣告，詎原審法院不察，竟判處被告有期徒刑三月，並宣告緩刑三年，
揆諸上開說明，顯有適用法則不當之違法。二案經確定，應依刑事訴訟法第四百四十
一條、第四百四十三條提起非常上訴，以資糾正。」等語。
本院按依刑法第七十四條規定，得宣告緩刑者，以未曾受有期徒刑以上刑之宣告，或
前受有期徒刑以上刑之宣告，執行完畢或赦免後五年以內，未曾受有期徒刑以上刑之
宣告為條件。是凡在判決前已經受有期徒刑以上刑之宣告確定者，即不合於緩刑要件
，不得復宣告緩刑。本件被告甲○○於民國九十年一月六日犯妨害風化罪，經台灣苗
栗地方法院苗栗簡易庭於九十年四月三十日以九十年度苗簡字第一七五號刑事簡易判
決判處有期徒刑肆月，如易科罰金以參佰元折算壹日，緩刑貳年，並於同年六月四日
確定，此有上開案件檢察官聲請簡易判決處刑書、刑事簡易判決在卷可稽，則被告另
犯本件贓物罪，原審法院於九十年六月二十一日判決時，依上開說明，即不得再宣告
緩刑，乃原判決判處被告有期徒刑參月，竟復諭知緩刑貳年，此部分顯有適用法則不
當之違背法令。案經確定，非常上訴意旨執以指摘，為有理由。惟原判決尚非不利於
被告，應僅將原判決關於宣告緩刑違背法令之部分撤銷，以資糾正。
據上論結，應依刑事訴訟法第四百四十七條第一項第一款前段，判決如主文。
中      華      民      國     九十     年      十      月     十八     日
                              最高法院刑事第三庭
                                  審判長法官  陳  錫  奎
                                        法官  洪  清  江
                                        法官  李  伯  道
                                        法官  呂  丹  玉
                                        法官  花  滿  堂
      右正本證明與原本無異
                                              書  記  官
中      華      民      國     九十     年      十      月    二十四    日


司法院資訊處製作；財團法人民間司法改革基金會備份。
